臺灣桃園地方法院交通事件裁定　　　　　96年度交聲字第31號
原處分機關　交通部公路總局新竹區監理所中壢監理站
異　議　人
即受處分人　黃科逾原名乙○○.
上列受處分人因違反道路交通管理處罰條例案件，對於交通部公
路總局新竹區監理所中壢監理站中華民國95年11月30日壢監裁字
第裁53-Z00000000號違反道路交通管理事件裁決書所為之處分（
原處分案號：內政部警政署國道公路警察局公警局交字第Z00000
000 號舉發違反道路交通管理事件通知單），聲明異議，本院裁
定如下：
    主  文
異議駁回。
    理  由
一、原處分意旨略以：異議人即受處分人黃科逾於民國九十五年
    十一月二十五日下午四時四分許，駕駛Ｈ八－五六七七號自
    用小貨車，於國道三號公路南向茄苳交流道出口匝道處，為
    內政部警政署國道公路警察局查獲「酒後駕車，經酒精呼氣
    測定器測得值為零點四七ＭＧ／Ｌ，超過標準值（禁駛）」
    ，而依道路交通管理處罰條例第三十五條第一項第一款規定
    ，裁處異議人罰鍰新台幣（下同）三萬四千五百元，吊扣駕
    駛執照十二月，並施以道路交通安全講習。
二、聲明異議意旨略以：異議人非駕駛人，其係由友人甲○○駕
    駛上開車輛，搭載至上開舉發地點後，由乘客座位換至駕駛
    座位，並因帶有酒意而繼續沉睡，直至警員舉發時止均無駕
    駛之行為，對原處分實難甘服，爰具狀聲明異議云云。
三、按汽車駕駛人有下列情形之一者，不得駕車：二、飲用酒類
    或其他類似物後其吐氣所含酒精濃度超過每公升零點二五毫
    克或血液中酒精濃度超過百分之零點零五以上；汽車駕駛人
    ，駕駛汽車經測試檢定有酒精濃度超過規定標準者，處新台
    幣一萬五千元以上六萬元以下罰鍰，並當場移置保管該汽車
    及吊扣其駕駛執照一年；汽車駕駛人，有下列情形之一者，
    應接受道路交通安全講習：二、有第三十五條第一項規定之
    情形，道路交通安全規則第一百十四條第二款、道路交通管
    理處罰條例第三十五條第一項第一款、二十四條第一項第二
    款分別定有明文。
四、異議人矢口否認有上開酒後駕車行為，辯稱伊非駕駛人，伊
    係由友人駕駛Ｈ八－五六七七號自用小貨車，搭載至國道三
    號公路南向茄苳交流道出口匝道處，由乘客座位換至駕駛座
    位後，因帶有酒意而繼續沉睡，直至警員舉發時止伊均無駕
    駛之行為云云。惟查，證人甲○○於本院證稱當日係將異議
    人載至香山交流道後，即下車離開駕駛座，將上開車輛交還
    異議人等語明確，而異議人遭查獲地點係在國道三號公路南
    向茄苳交流道出口匝道處，茄苳交流道在國道三號公路一０
    三公里處，香山交流道則係在一０八公里處，二者相距五公
    里，且其遭查獲時經酒精濃度呼氣測試，酒測值為零點四七
    ＭＧ／Ｌ，已達不得駕車之標準，此有舉發通知單及酒精濃
    度測試報告表各一紙在卷可稽；又異議人與甲○○二人共乘
    一車，於甲○○在香山交流道下車後，車內僅餘異議人一人
    ，若非異議人自行駕車，異議人之車輛自無出現在茄苳交流
    道出口匝道處之理，異議人辯稱其無駕駛行為云云，顯與常
    理不符，是異議人有由香山交流道自行駛車至茄苳交流道出
    口匝道處之行為，自堪認定，異議人有駕駛汽車經測試檢定
    有酒精濃度超過規定標準之情形，至為明確，異議人以前詞
    置辯，顯為事後卸責之詞，不足採信。
五、綜上所述，異議人確有於前揭時、地駕駛前開自用小貨車而
    有汽車駕駛人，駕駛汽車經測試檢定有酒精濃度超過規定標
    準之違規行為。原處分機關據以援引上開道路交通管理處罰
    條例之規定，以九十五年十一月三十日壢監裁字第裁五三－
    Ｚ00000000號違反道路交通管理事件裁決書裁處異
    議人罰鍰三萬四千五百元，吊扣駕駛執照十二月，並施以道
    路交通安全講習，並無違誤之處。本件異議為無理由，應予
    駁回。
據上論斷，應依道路交通管理處罰條例第八十七條第二項，道路
交通案件處理辦法第十九條，裁定如主文。
中　　華　　民　　國　　96　　年　　7 　　月　　20　　日
                  交通法庭法  官  王耀興
以上正本證明與原本無異。
如不服本裁定，應於裁定送達後5 日內向本院提出抗告狀。
　　　　　　　　　　　　　書記官　劉晨輝
中　　華　　民　　國　　96　　年　　7 　　月　　24　　日
